Larissa Freitas Santana

Desenvolvedora .NET

Telefone (79)9-9996-8444

E-mail lariissasantana n@hotmail.com

Data de nascimento 05/02/1996

LinkedIn

https://www.linkedin.com/in/larissa-santana-2b4944b5/

Bacharel em Sistemas de informação no ano de 2018, sendo, durante a graduação, participante em projetos de iniciação científica e membro do Grupo de Pesquisa Interdisciplinar em Tecnologia da Informação e Comunicação - GPITIC/Unit/CNPq.

Trabalho há mais de dois anos com .NET Framework em produtos no ramo de concessionárias de veículo e tenho experiência com metodologias ágeis. Proativa e de bom relacionamento interpessoal, com interesse em aprender e agregar conhecimento.

Experiência

12/2019 - atualmente

Desenvolvedora .NET

Simplificauto (Aracaju-SE)

Trabalho na implementação de novas funcionalidades e manutenção de um sistema do ramo de concessionárias de veículos. Foi implementada uma API Restful feita utilizando o .NET Framework Core e o Entity Framework Core. Para o gerenciamento do fluxo de trabalho, utilizamos o Scrum. Visando melhoria nos níveis de qualidade, auxiliei a equipe na concepção e implementação de testes unitários usando a ferramenta xUnit e Moq. Além das contribuições técnicas, contribuí com iniciativas para melhorar a comunicação e integração entre os membros da equipe, como reforço dos meios de comunicação assíncrona, cerimônias para troca de conhecimento e criação de documentações sobre o produto e processos.

Tecnologias e padrões utilizados:

- WebApi
- .NET Framework Core
- Entity Framework Core + Fluent Validation
- PostgreSQL
- Command Query Responsibility Segregation (CQRS)
- xUnit + Moq
- DDD
- AWS Lambda

01/2019 - 12/2019

Desenvolvedora .NET

ConnectLead (Aracaju-SE)

Trabalhei na implementação de novas funcionalidades, manutenção e correção de bugs no CRM ConnectLead, utilizado para captação e gestão de Leads do mercado de concessionárias de veículos. Para desempenhar estas funções, usei o **ORM Entity Framework** na modalidade Database First com persistência no **SqlServer**. Além disso, realizei atividades como implementação de relatórios usando a linguagem **JavaScript** juntamente com o **framework Knockout.js**. Nas atividades diárias, **auxiliei os stakeholders a otimizar a compreensão dos requisitos e priorização do backlog do produto** para que isso refletisse numa **maior eficácia do time de desenvolvimento**. Além disso, auxiliei a equipe na implementação de processos para a melhoria de qualidade de software, como o processo de **revisão de código e refatoração de código utilizando os princípios SOLID**.

Tecnologias e padrões utilizados:

- .NET Framework
- Entity Framework
- SqlServer
- JavaScript com Knockout.js
- WebApi

04/2018 - 11/2018

Estágio em Desenvolvimento Web

ConnectLead (Aracaju-SE)

07/2017 - 01/2018

Jovem Aprendiz - Assistente Administrativo

Comercial Brasileira de Bebidas - CBB (AMBEV) (Boquim-SE)

Estágio em Suporte Técnico

Secretaria de Assistência Social (Boquim-SE)

Educação

07/2013 - 12/2018

Sistemas de Informação, Universidade Tiradentes (Unit-SE)

Iniciação Científica

01/2018 - 07/2018

BHExtract – Extração de dados de sites de revistas cientificas nacionais sobre história da educação.

Pensando em medir a qualidade das revistas científicas nacionais e internacionais avaliando o seu Qualis e comparando com os índices bibliométricos internacionais, foi feita uma extração de dados da plataforma Sucupira com informações do quadriênio 2013 - 2016 e área de avaliação Educação. Após a análise desses dados, foi possível concluir que todos os índices podem ser encontrados com maior frequência em revistas de estratos mais elevados, provando, assim, que essas revistas têm uma maior qualidade.

07/2017 - 07/2018

BHAnalitics – Análise de dados de revistas científicas nacionais sobre história da educação.

PROVIC/UNIT

Esta pesquisa visou empregar técnicas de Mineração de Dados, com o uso das ferramentas Weka e R, para fazer a análise de dados provenientes da Biblioteca Virtual, projeto em parceria com a Segrase.

02/2016 - 02/2017

MobiSecurity: Ferramenta de teste e análise de segurança automatizada de dispositivos mobile.

PROVIC/UNIT

Este projeto, em parceria com a Universidade Federal do Amazonas – UFAM, teve como objetivo realizar a análise de ferramentas mobile com a finalidade de elaborar uma ferramenta de análise e teste de segurança de aplicativos móveis, bem como teste de UI com a ferramenta Espresso.

02/2015 - 02/2016

Integração entre Scrum e TDD.

PROVIC/UNIT

Este projeto visou integrar a prática do TDD em conjunto com o Framework Scrum no desenvolvimento de um sistema de gestão acadêmica, denominado SARA. Foi possível trabalhar na gestão de projetos de software empregando o Scrum, tendo como responsabilidade a atuação no papel de Scrum Master. Este trabalho rendeu um artigo publicado que pode ser visualizado na seção de publicações.

Certificados

03/2018

Criando APIs com ASP.NET Core 2.0 e Dapper. Certificado disponível

em: https://github.com/LarissaSantana/Certificados/blob/master/Asp.Net%20Core%202.0%20e%20Dapper.png

Publicações

06/2017

Scrum as a Plataform to Manage Students in Projects of Technological Development and Scientific Initiation: A Study Case Realized at UNIT/SE. Disponível em http://lectitopublishing.nl/Article/Detail/QFJTX1BE.

06/2015

A engenharia de requisitos: um caso de implementação de um sistema para engenharia de requisitos. Disponível em: https://periodicos.set.edu.br/index.php/exatas/article/view/2502/1490.

Premiações

3ª Lugar na I Maratona de programação 2015/2. Certificado disponível em: https://github.com/LarissaSantana/Certificados/tree/master/Maratona%20de%20programa%C3%A7%C3%A3

Eu Faço Acontecer ConnectLead 2019. Premiação de funcionário destaque no ano de 2019.